# 国企划拨分公司净资产给子公司的账务处理

提问人：lxykevinjj 时间：2020-04-07 08:05:22
请教陈版，A公司为国企的母公司，A公司将拥有的供水业务板块（分公司形式）以分公司账面净资产划转给子公司，子公司并未以该净资产作为实收资本，只是计入账上，计入资本公积。请问AA公司（划出方）的账务处理是如何做账？
目前有 2 个做法，不知是哪一种是正确的？
①做法一：
根据财会财会[2016]17[2016]17号关于印发《规范““三去一降一补””有关业务的会计处理规定，按照国有资产监管部门（以下简称国资监管部门）有关规定，对所属的子公司的股权进行集团之间的无偿划拨，划出方1.1.个别财务报表。划出企业在丧失对被划拨企业的控制权之日，编制个别财务报表时，应当按照对被划拨企业的长期股权投资的账面价值，借记“资本公积（资本溢价）” 科目（若批复明确冲减资本金的，应借记“实收资本”科目，下同），贷记“长期股权投资（被划拨企业）”科目；资本公积（资本溢价）不足冲减的，依次冲减盈余公积和未分配利润。
这里指的是子公司的无偿划转，那分公司是否也可以参考，在AA公司即划出方，也是冲减资本公积。借：负债债 贷：资产 差额计入资本公积
②做法二：
划出方划出方AA公司，确认长期股权投资。即：借：负债 贷：资产 差额计入长期股权投资不知以上两种做法，哪种较为合适？

回答人：chenyiwei
应采用你的第二种方法。第一种方法仅适用于“三去一降一补”特殊背景下的跨集团划转，集团内部划转不适用。